【裁判字號】    97,訴,1394
【裁判日期】    971009
【裁判案由】    毒品危害防制條例
【裁判全文】
臺灣基隆地方法院刑事判決              97年度訴字第1394號
公  訴  人  臺灣基隆地方法院檢察署檢察官
被      告  乙○○
上列被告因毒品危害防制條例案件，經檢察官提起公訴（97年度
撤緩毒偵字第40號），被告於準備程序進行中，就被訴事實為有
罪之陳述，經本院合議庭裁定由受命法官獨任進行簡式審判程序
，判決如下：
    主  文
乙○○施用第一級毒品，累犯，處有期徒刑柒月。
    事  實
一、乙○○曾因施用毒品案件，經觀察、勒戒後，認無繼續施用
    毒品之傾向，於民國89年5月19日釋放出所，並經臺灣基隆
    地方法院檢察署檢察官以89年度毒偵字第919號為不起訴處
    分確定。又於90年間（前揭觀察勒戒執行完畢後5年內），
    因施用第一、二級毒品案件，經觀察、勒戒後認有繼續施用
    毒品之傾向而經本院以90年度毒聲字第805號裁定令入強制
    戒治處所施以強制戒治（於90年12月13日停止戒治付保護管
    束，91年5月22日管束期滿執行完畢），並經本院於90年6月
    22日以90年度訴字第323號判決分別判處有期徒刑10月、6月
    ，應執行有期徒刑1年2月確定。又因施用第一級毒品案件，
    經本院於91年8月30日以91年度訴字第386號判決判處有期徒
    刑7月確定。上開二案接續執行，於92年10月16日縮短刑期
    假釋出監，於93年1月24日假釋期滿視為執行完畢。再因施
    用第一級毒品案，經本院於94年6月8日以94年度訴字第361
    號判決判處有期徒刑8月確定，甫於95年4月11日縮短刑期執
    行完畢（構成累犯）。復又因施用第一級毒品案，經本院於
    96 年1月31日以96年度訴字第23號判決處有期徒刑7月確定
    ，嗣經以96年度聲減字第968號裁定減為有期徒刑3月又15日
    確定。詎猶不知悔改，於96年8月6日上午9時許，在基隆市
    安樂區○○路100巷200號3樓租屋處，以將海洛因置於注射
    針筒注射血管之方式，施用第一級毒品海洛因1次，嗣為警
    於同年8月6日21時12分通知採尿送驗結果呈嗎啡陽性反應，
    而悉上情。
二、案經臺北縣警察局金山分局報告臺灣基隆地方法院檢察署檢
    察官偵查起訴。
    理  由
一、本件被告所犯者非為死刑、無期徒刑、最輕本刑為3年以上
    有期徒刑之罪或高等法院管轄第一審案件，其於準備程序進
    行中，先就被訴事實為有罪之陳述，經告知其簡式審判程序
    之旨，並聽取公訴人及被告之意見後，本院依刑事訴訟法第
    273條之1第1項之規定，裁定由受命法官獨任進行簡式審判
    程序，且依同法第273條之2規定，簡式審判程序之證據調查
    ，不受第159條第1項、第161條之2、第161條之3、第163 條
    之1及第164條至第170條規定之限制，合先敘明。
二、前揭犯罪事實，業據被告於本院準備程序及審理時坦承不諱
    ，又經被告同意，為警查獲後所採集之尿液經送驗後，呈現
    嗎啡陽性反應，此有臺北縣政府警察局金山分局列管毒品人
    口尿液檢體採集送驗紀錄表、台灣檢驗科技股份有限公司濫
    用藥物檢驗報告各乙份（見96年度毒偵字第2190號卷第7-8
     頁）附卷可稽，且參之以酵素免疫分析或薄層定性分析等
    方式為初步篩檢者，檢驗結果雖有相當程度偽陽性之可能，
    然以氣（液）相層析、質譜分析之儀器為交叉確認者，檢驗
    結果出現偽陽性之機率則極低，因而具有公信力，核足為對
    涉嫌人不利之認定；尤以「毒品施用後於尿液、血液中可檢
    出之最大時限，與施用劑量、施用頻率、施用方式、施用者
    飲水量之多寡、個人體質、代謝情況、檢體收集時間點及所
    用檢測方法之靈敏度等因素有關，因個案而異。依據Clarke
    'sIsolat i on Identification of Drugs第二版記載，血
    液中藥物之半衰期（濃度減半所需時間）分別為古柯鹼0.
    7-1.5小時、海洛因3分鐘（其代謝物為嗎啡2-3小時）、嗎
    啡2-3小時、大麻20-36小時、安非他命12小時（當尿液偏酸
    性時，為4- 8小時）、甲基安非他命9小時、Ketamin e 2-4
    小時，而MD MA約8.49小時。一般於尿液中可檢出之最大時
    限，古柯鹼為施用後1-4天、海洛因2-4天、嗎啡2-4天、大
    麻1-10天、安非他命1-4天、甲基安非他命1-5天、MDMA1 -4
    天、MDA 1-4天、Ketamine2-4天。」此曾經行政院衛生署藥
    物食品檢驗局以92年7月23日管檢字第0920005609 號函釋在
    案，足認被告自白與犯罪事實相符，其犯罪事證明確，犯行
    洵堪認定，應依法論科。
三、查海洛因係毒品危害防制條例第2條第2項第1款所定之第一
    級毒品，核被告所為係犯毒品危害防制條例第10條第1項之
    施用第一級毒品罪。被告持有第一級毒品海洛因之低度行為
    ，應為施用第一級毒品之高度行為所吸收，不另論罪。再被
    告有事實欄所載之論罪科刑執行完畢情形，有臺灣高等法院
    被告前案紀錄表乙份附卷足憑，其於前案執行完畢後5年內
    ，故意再犯本件有期徒刑以上之罪，為累犯，依刑法第47條
    第1項規定加重其刑。爰審酌被告曾有施用毒品之前科仍不
    知戒除，惟犯罪後坦承犯行，且所犯之施用毒品犯行乃戕害
    自己身心健康，並未危及他人等一切情狀，量處如主文所示
    之刑。
據上論斷，應依刑事訴訟法第273 條之1 第1 項、第299 條第1
項前段，毒品危害防制條例第10條第1項，刑法第11條前段、第
47條第1項 ，判決如主文。
本案經檢察官甲○○到庭執行職務。
中    華    民    國    97    年    10     月  9     日
                  刑事第四庭法  官   周霙蘭
以上正本證明與原本無異。
如不服本判決應於收受本判決後10日內向本院提出上訴書狀，其
未敘述上訴理由者，並得於提起上訴後10日內向本院補提理由書
狀（均須按他造當事人之人數附繕本）「切勿逕送上級法院」。
中    華    民    國    97    年    10     月  9     日
                            書記官   呂明龍
附錄本案所犯法條：
毒品危害防制條例第10條：
I施用第一級毒品者，處 6 月以上 5 年以下有期徒刑。
II施用第二級毒品者，處 3 年以下有期徒刑。


司法院資訊處製作；財團法人民間司法改革基金會備份。
